【裁判字號】    88,小上,9
【裁判日期】    900302
【裁判案由】    清償債務
【裁判全文】
臺灣基隆地方法院民事裁定  八十八年度小上字九號
    上  訴  人  甲○○
    被上訴人    復華證券金融股份有限公司
                            設台北市○○○路○段四號五樓
    法定代理人  殷文俊      住.
右當事人間請求清償債務事件，上訴人對於中華民國八十八年六月七日臺灣基隆地方
法院基隆簡易庭八十八年基小字第一００號第一審判決提起上訴，本院裁定如左：
    主  文
上訴駁回。
第二審訴訟費用新台幣貳仟貳佰玖拾柒元由上訴人負擔。
    理  由
一、按對於小額（訴訟標的金額或價額在新台幣（以下同）十萬元以下之訴訟）程序
    之第一審裁判上訴，非以其判決違背法令為理由，不得為之；其上訴狀內應記載
    上訴理由，表明原判決所違背之法令及其具體內容，或依訴訟資料可認為原判決
    有違背法令之具體事實，民事訴訟法第四百三十六條之二十四、第四百三十六條
    之二十五定有明文。又依同法第四百三十六條之三十二條準用第四百六十八條、
    第四百六十九條第一款至第五款規定，判決不適用法規或適用不當者，為判決違
    背法令。而判決有同法四百六十九條第一款至第五款所列情形之一者，為當然違
    背法令。故當事人對於小額訴訟事件提起上訴，如依第四百六十八條之規定，以
    第一審判決有不適用法規或適用法規不當為上訴理由時，其上訴狀或理由書應有
    具體之指摘，並揭示該法規之條項或其內容，若係成文法以外之法則（如經驗法
    則、論理法則、證據法則），應揭示該法則之旨趣，倘為司法院解釋或最高法院
    之判例，則應揭示該判解之字號或其內容，如以民事訴訟法第四百六十九條所列
    第一款至第五款情形為上訴理由時，其上訴狀或理由書應揭示合於該條款之事實
    （二十八年聲字第二二五號判例、七十年臺上字第七二０號判例意旨參照）。上
    訴狀或理由書如未依此項方法表明，或其所表明者顯與法條規定之情形不相符時
    ，即難認為已對第一審判決之違背法令有具體之指摘，其上訴自難認為合法。
二、上訴人對本件小額事件之第一審判決提起上訴，除仍持前審所抗辯之陳述外，未
    於上訴狀內指摘原判決所違背之法令及具體內容，或依訴訟資料，可認為原判決
    有違背之具體事實。綜上說明，上訴人之上訴顯未合上述規定而上訴不合法，則
    依民事訴訟法第四百三十六條之三十二第二項，準用同法第四百四十四條第一項
    之規定，應予裁定駁回。
三、結論：本件上訴為不合法，依民事訴訟法第四百三十六條之三十二第二項、第四
    百四十四條第一項前段、第九十五條、第七十八條，裁定如主文。
中      華      民      國    九十    年      三      月      二      日
~B臺灣基隆地方法院民事庭
~B    審判長法官  李木貴
~B    法      官  何怡穎
~B    法      官  蔡聰明
右正本証明與原本無異。
本件不得抗告。
中      華      民      國    九十    年      三      月      二      日
~B    法院書記官  方淑真


司法院資訊處製作；財團法人民間司法改革基金會備份。
